臺灣新竹地方法院刑事判決　　　　　　　　　　　　　九十三年度訴字第四五一號
　　公　訴　人　臺灣新竹地方法院檢察署檢察官
　　被　　　告　甲○○　男　二.
右列被告因違反毒品危害防制條例案件，經檢察官提起公訴（九十三年度毒偵緝字第
五六號、九十三年度毒偵字第六三四號），本院合議庭裁定進行簡式審判程序，判決
如左：
    主  文
甲○○連續施用第一級毒品，累犯，處有期徒刑壹年；又連續施用第二級毒品，累犯
，處有期徒刑捌月。應執行有期徒刑壹年陸月。
    事  實
一、甲○○曾有二次違反毒品危害防制條例案件判刑執行之前科，最近一次係經本院
    於民國八十九年十一月二十一日以八十九年度易字第一一五五號判決判處有期徒
    刑七月，於同年十二月二十六日判決確定，嗣於九十一年十月十六日縮短刑期執
    行完畢。又其曾因施用第一、二級毒品案件，經依本院裁定送觀察、勒戒後，認
    無繼續施用毒品之傾向，由臺灣新竹地方法院檢察署檢察官於八十七年九月十八
    日以八十七年度偵字第五六七０號案件為不起訴處分確定；復因施用第一、二級
    毒品案件，經依本院裁定送觀察、勒戒後，認有繼續施用毒品之傾向，再經本院
    以八十七年毒聲字第一一四六號裁定令入戒治處所施以強制戒治一年，並因強制
    戒治執行已滿三月，經依本院八十八年度毒聲字第一三八七號裁定停止戒治付保
    護管束，於八十八年十一月九日保護管束期滿未經撤銷視為強制戒治期滿。嗣再
    因施用第二級毒品案件，經本院以八十九年毒聲字第二三五四號裁定令入戒治處
    所施以強制戒治一年，並因強制戒治執行已滿三月，經依本院九十年度毒聲字第
    七六八號裁定停止戒治付保護管束，於九十年十一月二十八日保護管束期滿未經
    撤銷視為強制戒治期滿。
二、詎其仍不知悔改，在強制戒治執行完畢釋放後之五年內，復基於施用第一級毒品
    之概括犯意，自九十三年五月十三日下午一時三十分採尿時往前回溯二十六小時
    內某時起至同年七月五日晚上九時許採尿時起回溯二十六小時內某時止，連續在
    不詳處所，非法施用第一級毒品海洛因多次，另基於施用第二級毒品之概括犯意
    ，自九十三年五月十三日下午一時三十分採尿時往前回溯九十六小時內某時起至
    九十三年七月五日晚上九時許採尿時起回溯九十六小時內之某時止，連續在不詳
    處所，非法施用第二級毒品安非他命多次，嗣分別為警於九十三年五月十二日晚
    上十一時十五分許，在新竹市油車港一三八號友人陽永周住處查獲（陽永周涉嫌
    施用毒品部分，經檢察官另案偵辦），及因違反毒品危害防制條例案件經臺灣新
    竹地方法院檢察署發布通緝後，始於九十三年七月五日晚上七時四十分許自動到
    案，經由警方採集其尿液送驗，檢驗結果呈嗎啡陽性、甲基安非他命陽性反應，
    而查知上情。
三、案經新竹市警察第一分局報告臺灣新竹地方法院檢察署檢察官偵查起訴。
      理  由
一、本件被告甲○○所犯之罪，均非死刑、無期徒刑、最輕本刑為三年以上有期徒刑
    之罪，或高等法院管轄第一審案件，被告於本院準備程序進行中，就被訴事實為
    有罪之陳述，經本院合議庭認合於刑事訴訟法第二百七十三條之一第一項之規定
    ，裁定進行簡式審判程序，合先敘明。
二、訊據被告甲○○對於右揭事實均坦承不諱，且被告九十三年五月十二日、同年七
    月五日二次為警查獲後所採集之尿液經送國防部憲兵司令部刑事鑑識中心檢驗，
    均確呈嗎啡（海洛因人體代謝物）及甲基安非他命陽性反應，有該中心九十三年
    八月二十四日（九三）宇鑑字第一０六三四號、九十三年八月十二日（九三）宇
    鑑字第一０四一五號鑑驗通知書、新竹市辦理煙毒、麻醉藥品案尿液送檢人真實
    姓名代號對照表暨送驗登記簿等在卷為憑（見九十三年度毒偵字第六三四號卷第
    二八、四一頁，九十三年度毒偵緝字第五六號卷第二八、三二頁），次按「海洛
    因經注射入人體後，約百分之八十於二十四小時內自尿中排出，：：：尿液中能
    驗出嗎啡陽性反應與其投與量、投與途逕、採尿時間、個人體質及檢驗方法之靈
    敏度有關：：其代謝物嗎啡之平均可檢出時限約為二十六小時：：」有行政院衛
    生署藥物食品檢驗局（八一）藥檢壹字第八一一四八八五號函在卷可稽，以及「
    甲基安非他命經口服投與後約百分之七十於二十四小時內自尿液中排出，約百分
    之九十於九十六小時內自尿液中排出，：：甲基安非他命之檢出與其投與方式、
    投與量、個人體質、採尿時間及檢測儀器之精密度等諸多因素有關，因此僅憑尿
    液中呈安非他命陽性反應，並無法確實推算吸食時間距採集時間之長短，惟依上
    述資料推斷，最長不可能超過四日」，亦有行政院衛生署藥物食品檢驗局八十一
    年二月八日（八一）藥檢壹字第００一一五六號函一紙在卷可稽，是經採尿檢驗
    呈嗎啡、安非他命陽性反應者，通常可認其人於採尿前二十六小時、九十六小時
    內有施用海洛因、安非他命，被告所採尿液既檢驗出嗎啡、安非他命陽性反應，
    則被告於採尿時起回溯二十六小時、九十六小時內之某時，在不詳處所施用海洛
    因、安非他命之犯行，即堪予認定，被告自白核與事實相符，本件事證已臻明確
    ，被告前開犯行均洵堪認定。
三、再者，被告曾因施用第一、二級毒品案件，經依本院裁定送觀察、勒戒後，認無
    繼續施用毒品之傾向，由臺灣新竹地方法院檢察署檢察官於八十七年九月十八日
    以八十七年度偵字第五六七０號案件為不起訴處分確定；復因施用第一、二級毒
    品案件，經依本院裁定送觀察、勒戒後，認有繼續施用毒品之傾向，再經本院以
    八十七年毒聲字第一一四六號裁定令入戒治處所施以強制戒治一年，並因強制戒
    治執行已滿三月，經依本院八十八年度毒聲字第一三八七號裁定停止戒治付保護
    管束，於八十八年十一月九日保護管束期滿未經撤銷視為強制戒治期滿。嗣再因
    施用第二級毒品案件，經本院以八十九年毒聲字第二三五四號裁定令入戒治處所
    施以強制戒治一年，並因強制戒治執行已滿三月，經依本院九十年度毒聲字第七
    六八號裁定停止戒治付保護管束，於九十年十一月二十八日保護管束期滿未經撤
    銷視為強制戒治期滿，亦有臺灣新竹地方法院檢察署刑案資料查註紀錄表、法務
    部全國檢察官線上查詢刑案人犯在監所最新資料報表、臺灣高等法院被告全國前
    案紀錄表等在卷可參，是被告係在強制戒治執行完畢釋放後五年內再犯施用毒品
    罪，所為應依法論罪科刑。
四、核被告甲○○所為係分別犯毒品危害防制條例第十條第一項之施用第一級毒品罪
    及同條例第十條第二項之施用第二級毒品罪。其先後多次施用第一級毒品海洛因
    、第二級毒品安非他命之行為，均各時間緊接，所犯罪名相同，顯係各出於概括
    之犯意為之，爰均依刑法第五十六條連續犯之規定以一施用第一級毒品罪、施用
    第二級毒品罪論，並均加重其刑。又其持有第一級毒品海洛因及第二級毒品安非
    他命後分別進而施用，其持有第一級毒品海洛因及第二級毒品安非他命之低度行
    為，應分別為施用之高度行為所吸收，爰不另論其持有第一級毒品罪及第二級毒
    品罪。其所犯上開二罪，罪名不同，犯意各別，應予分論併罰。其曾因二次違反
    毒品危害防制條例案件判刑執行之前科，最近一次係經本院於八十九年十一月二
    十一日以八十九年度易字第一一五五號判決判處有期徒刑七月，於同年十二月二
    十六日判決確定，嗣於九十一年十月十六日縮短刑期執行完畢之事實，亦有前揭
    臺灣新竹地方法院檢察署刑案資料查註紀錄表及臺灣高等法院被告全國前案紀錄
    表在卷足參，其於執行完畢後五年以內再犯有期徒刑以上之上開二罪，均為累犯
    ，應均依法各遞加重其刑。爰審酌被告已有施用毒品判刑執行之前科紀錄，迭經
    觀察勒戒、強制戒治均未能悔改，顯然自制力薄弱，念其所為係戕害自身身心健
    康，犯罪手段、情節及所生危害均尚非重大，參以其犯罪後坦承犯行、施用時間
    等一切情狀，分別量處如主文所示之刑，並定應執行刑，以資懲儆。
五、據上論斷，應依刑事訴訟法第二百七十三條之一第一項、第二百九十九條第一項
    前段，毒品危害防制條例第十條第一項、第二項，刑法第十一條前段、第五十六
    條、第四十七條、第五十一條第五款，判決如主文。
本案經檢察官詹昭書到庭執行職務。
中　　　華　　　民　　　國　　九十三　　年　　　十　　　月　　二十八　　日
                              臺灣新竹地方法院刑事第三庭
                                      法    官  黃美盈
如不服本判決，應於判決送達後十日內向本院提出上訴狀（應附繕本），上訴於臺灣
高等法院。
右正本證明與原本無異。
                                      書 記 官  吳尚文
中　　　華　　　民　　　國　　九十三　　年　　　十　　　月　　二十八　　日
附錄本案論罪科刑法條：
毒品危害防制條例第十條：
施用第一級毒品者，處六月以上五年以下有期徒刑。
施用第二級毒品者，處三年以下有期徒刑。
